【裁判字號】    98,交聲,1810
【裁判日期】    980731
【裁判案由】    交管條例聲異
【裁判全文】
臺灣板橋地方法院交通事件裁定        98年度交聲字第1810號
原處分機關  交通部公路總局臺北區監理所
異  議  人
即受處分人  甲○○
上列異議人即受處分人因違反道路交通管理處罰條例案件，不服
原處分機關於中華民國98年6 月15日所為之裁決處分（裁決書案
號：北監自裁字第裁40-A00000000號），聲明異議，本院裁定如
下：
    主  文
異議駁回。
    理  由
一、原處分意旨略以：異議人即受處分人甲○○於民國98年4 月
    13日下午4 時32分許，駕駛車牌號碼6060-FU 號自用小客車
    ，在臺北市○○○路○ 段228 巷、信安街有燈光號誌管制之
    交岔路口闖紅燈，經臺北市政府警察局交通警察大隊掣單舉
    發，爰依道路交通管理處罰條例第53條第1 項規定，裁處罰
    鍰新臺幣（下同）2700元，並依同條例第63條第1 項第3 款
    規定，記違規點數3 點。
二、聲明異議意旨略以：異議人駕車行經上開路口，適逢號誌黃
    燈、紅燈轉換之猶豫期間，此際車輛已不及煞停，亦無法完
    全通過路口，異議人並無闖越紅燈之故意，且異議人跨越停
    止線後車輛立即剎停，並未完全通過路口，地面壓線感應線
    圈測定速度僅為特定時點之速度，不足為異議人紅燈左轉之
    證明，爰依法聲明異議。
三、按汽車駕駛人，行經有燈光號誌管制之交岔路口闖紅燈者，
    處新臺幣1800元以上5400元以下罰鍰，並記違規點數3 點，
    道路交通管理處罰條例第53條第1 項、第63條第1 項第3 款
    分別定有明文。又行車管制號誌，車輛面對圓形紅燈表示禁
    止通行，不得超越停止線或進入路口，道路交通標誌標線號
    誌設置規則第206 條規定甚明。經查，異議人於98年4 月13
    日下午4 時32分許，駕駛車牌號碼6060-FU 號自用小客車，
    在臺北市○○○路○ 段228 巷、信安街有燈光號誌管制之交
    岔路口闖紅燈，經臺北市政府警察局交通警察大隊掣單舉發
    之事實，有臺北市政府警察局北市警交大字第A00000000 號
    舉發違反道路交通管理事件通知單1 件及照片2 幀附卷可資
    佐證。異議人雖以前揭情詞置辯，然依卷附採證照片所示，
    異議人駕駛車牌號碼6060-FU 號自用小客車，沿臺北市○○
    ○路○ 段228 巷行駛，於車行方向紅燈亮起2 秒之際，跨越
    停止線，於紅燈亮起4 秒時，縱即停止，其車身亦已完全通
    過停止線、跨越行人穿越道，並進入路口，顯已違反道路交
    通標誌標線號誌設置規則第206 條規定，而為闖紅燈之行為
    。次按汽車行駛時，駕駛人應注意車前狀況，隨時採取必要
    之安全措施，道路交通安全規則第94條第3 項規定甚明，異
    議人駕車沿臺北市○○○路○ 段228 巷行駛，既見前方信安
    路口有燈光號誌管制，復得計算進入路口前「剎車剎不停區
    段」、「通不過路口區段」、「猶豫區間」、「安全停車距
    離」，於行近上開路口之際，即應減速慢行，避免於紅燈亮
    起後跨越停止線或進入路口，異議人捨此不為，自陷所稱「
    猶豫區間」，再以交通號誌設置盲點，執為抗辯，殊非有據
    。綜上，異議人駕駛汽車行經有燈光號誌管制之交岔路口闖
    紅燈，其違規行為事證明確，原處分機關依道路交通管理處
    罰條例第53條第1 項規定，裁處罰鍰2700元，並依同條例第
    63條第1 項第3 款規定，記違規點數3 點，核無違誤。從而
    ，本件異議為無理由，應予駁回。
據上論斷，應依道路交通案件處理辦法第19條，裁定如主文。
中    華    民    國    98    年    7     月    31    日
                  交通法庭  法  官  廖怡貞
以上正本證明與原本無異
如不服本裁定應於送達後5 日內向本院提出抗告狀
                            書記官  林惠齡
中    華    民    國    98    年    7     月    31    日


司法院資訊處製作；財團法人民間司法改革基金會備份。
